【裁判字號】    97,審消債清,100
【裁判日期】    970814
【裁判案由】    聲請清算程序
【裁判全文】
臺灣高雄地方法院民事裁定         97年度審消債清字第100號
聲  請  人  甲○○
上列當事人聲請消費者債務清理事件，本院裁定如下：
    主  文
聲請人應於本裁定送達後十四日內，補提如附表所示之證明文件
到院。
    理  由
一、按債務人對於金融機構因消費借貸、自用住宅借款、信用卡
    或現金卡契約而負債務，在聲請更生或清算前，應提出債權
    人清冊，以書面向最大債權金融機構請求協商債務清償方案
    並表明共同協商之意旨；債務人聲請清算時，應提出財產及
    收入狀況說明書及其債權人、債務人清冊，財產狀況及收入
    說明書，應表明收入及必要支出之數額、原因及種類及依法
    應受債務人扶養之人，並提出證明文件，消費者債務清理條
    例（下稱本條例）第151 條第1 項及第81條第1 項及第4 項
    分別定有明文。又聲請更生或清算不合程式或不備其他要件
    者，法院應以裁定駁回之，但其情形可以補正者，法院應定
    期間先命補正，亦為本條例第8 條所明定。
二、查本件聲請人向本院聲請清算，雖主張：其有不能清償債務
    情事，對於金融機構因消費借貸、自用住宅借款、信用卡或
    現金卡契約而負債務，曾以信函向最大債權金融機構請求協
    商，逾30日不開始協商，復未經法院裁定開始清算程序或宣
    告破產，爰請求准予清算云云。
三、經查：聲請人雖曾於民國97年4 月16日發函予荷商荷蘭銀行
    股份有限公司請求協商債務，惟未提出該行收受證明，亦未
    依金融機構債務協商機制規定檢附所有資料申請，是本件聲
    請人聲請清算，顯未遵循本條例第151 條第1 項規定對於金
    融機構因消費借貸、自用住宅借款、信用卡或現金卡契約所
    負債務與全體債權金融機構先行債務協商之機制，依上開說
    明，其聲請不合程式，爰定期命聲請人於消費者債務清理條
    例施行後，依金融機構債務協商機制規定檢附資料向最大債
    權金融機構申請協商，並補提如附表所示證明文件及其他關
    係文件到院，如逾期未補正，則駁回其清算聲請。
附表：
1.提出於消費者債務清理條例施行後，聲請人向最大債權金融機
  構荷商荷蘭商業銀行股份有限公司檢附下列資料：(1)前置協商
  申請書正本(2)身份證正反面影本(3)前置協商申請人財產及收支
  狀況說明書正本(4)債權人清冊（檢附向財團法人金融聯合徵信
  中心申請金融機構債權人清冊正本）(5)近2 年度綜合所得資料
  清冊及最近1 個月核發之財產資料清單(6)近3 個月薪資證明文
  件(7)勞工保險被保險人投保資料表及明細正本（如無投保則無
  須提供）申請協商之證明文件（須提出全部申請資料及最大債
  權金融機構收受之證明）。
2.上開申請協商成立或不成立之證明文件（例如最大債權金融機
  構於聲請人申請協商後30日不開始協商，或自開始協商之翌日
  起逾90日協商不成立，或拒絕協商而退件，本項證明文件如於
  14日內無法提出請先補正附表其餘證明文件）。
3.依無擔保債務還款計劃還款之證明文件（如存摺封面、內頁、
  匯款或轉帳證明等）。
4.96年度國稅局綜合所得稅各類所得資料清單。
5.96年度薪資扣繳憑單及97年1 月迄今薪資證明（請勿以轉帳資
  料代替）。
6.聲請人所列生活費用之證明文件（收據及明細）。
7.聲請人聲請前2 年（即自95年8 月8 日起至97年8 月7 日止）
  之財產變動狀況：包含就不動產、動產所為之所有有償（買賣
  、互易、設定抵押權等）、無償（贈與、第三人清償等）行為
  所生之財產變動；倘於該段期間曾經取得或喪失不動產所有權
  ，應詳為標明不動產之坐落地號、建號及其取得或出售之對價
  （買賣契約等）相關資料。
8.提出完整房屋租賃契約書及聲請前1 日回溯2 年期間之房租支
  出證明文件（如以現金支付請提出出租人出具聲請人已繳納租
  金之證明）。
9.聲請人所有坐落高雄縣大寮鄉○○段634-3 地號及屏東縣恆春
  鎮○○○段73-5地號及門牌號碼高雄縣大寮鄉○○村○○○路
  301 巷41號房屋之土地及建物最新登記謄本正本。
10.聲請人擔任負責人之樂河企業有限公司97年1 月迄今營利事業
  所得稅申報書及營業人營業稅額申報書。
中    華    民    國    97    年    8     月    14    日
              民事第六庭    法      官  李昭彥
上為正本係照原本作成。
本件不得抗告。
中    華    民    國    97    年    8     月    14    日
                            書  記  官  張家瑜


司法院資訊處製作；財團法人民間司法改革基金會備份。
